【裁判字號】    94,交訴,135
【裁判日期】    950125
【裁判案由】    公共危險
【裁判全文】
臺灣臺中地方法院刑事判決             94年度交訴字第135號
公  訴  人  臺灣臺中地方法院檢察署檢察官
被      告  丙○○
上列被告因公共危險案件，經檢察官聲請簡易判決處刑（九十四
年度撤緩偵字第一七四號），本院臺中簡易庭認不宜逕以簡易判
決處刑，移由本院合議庭依通常程序審理，判決如下：
    主    文
丙○○無罪。
    理    由
一、公訴意旨略以：被告丙○○於民國九十二年六月一日凌晨一
    時許，與丁○○、乙○○、甲○○（均另經檢察官為緩起訴
    處分確定）等人，知悉臺中市○區○○路、振興路一帶，有
    數十名不詳真實姓名年籍之人，分別駕駛二、三十部汽車飆
    車競駛，竟與渠等共同基於妨害公眾往來安全之犯意聯絡，
    由丁○○駕駛車牌號碼二Ｋ－六五八七號自用小客車搭載被
    告，另由乙○○駕駛車牌號碼Ｘ九－三０一五號自用小客車
    搭載甲○○，與上開汽車飆車族群共同佔據路面，並以時速
    四十至六十公里高速行駛方式，互相助陣競駛，進而壅塞陸
    路，致生其他車輛及行人往來之危險。因認被告涉有刑法第
    一百八十五條第一項之壅塞道路致生往來危險罪嫌等語。
二、按犯罪事實應依證據認定之，無證據不得認定犯罪事實，刑
    事訴訟法第一百五十四條第二項定有明文。而刑事訴訟法上
    所謂認定犯罪事實之證據，係指足以認定被告確有犯罪行為
    之積極證據而言，該項證據自須適合於被告犯罪事實之認定
    ，始得採為斷罪資料，最高法院二十九年上字第三一０五號
    著有判例。又認定犯罪事實所憑之證據，無論係直接證據或
    間接證據，其為訴訟上之證明，須於通常一般之人均不致有
    所懷疑，而得確信其為真實之程度者，始得據為有罪之認定
    ，倘其證明尚未達到此一程度，而有合理之懷疑存在，復無
    其他調查途徑可尋，法院即應為無罪之判決，最高法院七十
    六年台上字第四九八六號判例足供參照。
三、公訴人認被告涉有上開公共危險犯行，無非係以被告對於上
    開犯罪事實業已坦白承認，核與同案被告丁○○、乙○○、
    甲○○等三人於偵訊時所供情節相符，並有現場圖、扣押筆
    錄、扣押物品目錄表、現場照片、舉發違反道路交通管理事
    件通知單在卷可佐等情，為其主要論據。訊據被告丙○○則
    堅決否認有何壅塞陸路致生往來危險之犯罪事實，辯稱：當
    天是由丁○○負責駕車，伊僅是單純受載，且曾要求丁○○
    脫離飆車隊伍，伊並不同意參與飆車行為，在偵查中係因律
    師表示如果認罪，就有機會獲得緩起訴，伊才會表示認罪，
    實則伊並無檢察官所指之公共危險犯行等語。
四、經查：被告於案發當晚原係前往臺中縣大里市拜訪友人，並
    搭乘丁○○所駕駛之車牌號碼二Ｋ－六五八七號自用小客車
    一同返家，途中即遭遇飆車隊伍，丁○○乃基於一時好玩之
    心態，而臨時起意跟隨車隊前進，事先並未徵得被告同意等
    情，業據證人丁○○於本院審理時證述明確，核與被告所供
    情節亦屬相符。則被告既非實際操控該部車輛之駕駛人，其
    僅單純受載而置身於乘客座內，對於丁○○之駕駛行為根本
    無從支配掌握。況且丁○○亦係巧遇飆車隊伍而臨時起意加
    入其中，被告於搭乘該車外出之際，尚無從預料返家途中必
    將發生前揭飆車危害公眾往來通行之犯行，其既未事先與丁○○進行犯罪謀議，在丁○○駕車高速尾隨飆車隊伍行進過
    程中，亦難期待被告率然跳車或與丁○○爭奪車輛主控權。
    而被告於搭車過程中，又無任何在旁鼓譟或積極勸說丁○○
    加入飆車隊伍之情形，本院自無從僅憑被告於為警攔檢時尚
    在車上受載乙節，據以認定被告確有參與飆車之犯罪事實。
    又證人丁○○於本院審理時更證稱：被告在伊尾隨飆車隊伍
    之過程中，曾出言表示希望回家等語，顯見被告主觀上並非
    認同丁○○飆車之行徑，惟其既非汽車駕駛人，亦僅能以希
    冀返家為由，勸諭丁○○及早脫離飆車隊伍。是以被告應無
    壅塞道路致生往來危險之主觀犯意，至屬明灼。另證人陳正
    煇（起訴書誤載為甲○○）亦於本院審理時證稱：並不認識
    被告，且未與丁○○事先約定相互競駛等語，亦乏客觀事證
    足認被告與其餘在場飆車之陳正煇等人確有任何犯意之聯絡
    。再者，被告於本案警詢及歷次偵訊時，均一再執詞否認參
    與飆車，直至九十二年十一月五日偵訊時，被告仍供稱：「
    （問：是否於上開時地參與飆車行為？）不是。那時候我只
    是乘坐丁○○的車子要回家，我不知道他要做什麼。」等語
    ，隨後檢察官即徵詢被告是否願意向財團法人基督教更生團
    契支付一萬元，本案將予緩起訴處分，被告始答稱同意。從
    而，被告在本案偵查階段始終並未明確坦承犯行，其所辯稱
    ：係接受律師建議同意緩起訴處分等語，亦非無據，堪可採
    信。則被告接受檢察官緩起訴處分之條件，或有可能不願繼
    續耗費時間與勞力於刑事訴訟程序，或係基於避免更嚴重之
    犯行遭受追查曝光，或乃出於真心悔過之動機，不一而足，
    本院尚無從遽憑被告同意接受檢察官緩起訴處分之片面事實
    ，認定被告確有公訴人所指前揭壅塞道路致生往來危險罪之
    主觀故意及客觀犯行。綜上所陳，被告前揭所辯尚非子虛，
    堪可採信。此外，復查無其他積極證據足認被告確有公訴意
    旨所稱之上開公共危險犯行，依「罪疑唯輕」之刑事法原則
    ，不能證明其犯罪，揆諸首揭法條及判例意旨，應諭知被告
    無罪之判決。
據上論斷，應依刑事訴訟法第四百五十二條、第三百零一條第一
項，判決如主文。
本案經檢察官蔡雯娟到庭執行職務。
中    華    民    國    95    年    1     月    25    日
                  交通法庭  審判長法  官  許金樹
                                  法  官  張清洲
                                  法  官  高文崇
上正本證明與原本無異。
如不服本判決，應於送達後十日內向本院提出上訴狀（須附繕
本），上訴於台灣高等法院台中分院。
                                  書記官  林淑慧
中    華    民    國    95    年    1    月    26    日


司法院資訊處製作；財團法人民間司法改革基金會備份。
